【裁判字號】    94,上易,938
【裁判日期】    951003
【裁判案由】    給付貨款
【裁判全文】
臺灣高等法院民事判決                 94年度上易字第938號
上  訴  人  建同營造股份有限公司
法定代理人  丙○○
訴訟代理人  楊佳璋律師
複代理人    陳志忠律師
被上訴人    乙○○○○○○○○
訴訟代理人  甲○○
上列當事人間給付貨款事件，上訴人對於中華民國94年10月24日
臺灣臺北地方法院94年度訴字第3756號第一審判決提起上訴，經
本院於95年9月19日言詞辯論終結，判決如下：
    主  文
上訴駁回。
第二審訴訟費用由上訴人負擔。
    事  實
甲、上訴人方面：
壹、聲明：
一原判決廢棄。
二上開廢棄部分，被上訴人在第一審之訴駁回。
貳、陳述：除與原判決記載相同者外，補稱略以：
一本件被上訴人於原審起訴及審理時均未主張民法第169條之規
  定，以作為其訴訟標的之一。詎原判決逕引上開法條之規定並
  作為上訴人敗訴理由，非但與最高法院60年台上字第2130號判
  例意旨相違且有訴外裁判之判決違背法令之情事。另當事人於
  第二審不得提出新攻擊或防禦方法此為民事訴訟法第447條第1
  項前段之明文。是以，被上訴人於第二審始行提出其於第一審
  所未主張之民法第169條表見代理之規定，核與前述法條之規
  定有違，且亦無民事訴訟法第447條第1項但書所述之事由，應
  予駁回。
二伊於民國93年3月10日向訴外人中華工程股份有限公司（以下
  稱中華工程公司）承攬高雄車站（捷運Ｒ11臨時站）前站及後
  站主體結構模板工程（下稱系爭工程）後，再轉包予訴外人建
  工實業有限公司（以下稱建工公司），同時建工公司另向中華
  工程公司承攬原由台光營造工程股份有限公司所負責之上開高
  雄車站「主體結構混凝土澆置工程(一)第三單元」工程（下稱混
  凝土澆置工程）。故系爭工程及混凝土澆置工程，其現場實際
  負責施工者為建工公司而非伊，因之工地現場人員全為建工公
  司所僱用，伊並無僱用任何人員在場（包括訴外人李鴻裕）。
三證人李鴻裕於原審陳述：「我曾經是被告的工地主任，但我未
  支領被告的薪水。我是在工程完工結算之後在工程款裡面分紅
  ，工程款是由中華工程公司給付建同營造及建工公司。承包商
  有建同營造及建工公司，建同負責模板部分，建工負責鋼筋及
  澆置混凝土的工作。我是丁○○先生叫我去工地做的，他是工
  地的實際負責人，建工的負責人是丁○○的太太，他則是建同
  營造的董事。所有工程款分別先匯到建同及建工的戶頭裡，然
  後都交給丁○○，丁○○再交給我處理工地事務，我可以分到
  結餘款的二成。」足見證人之陳述僅知悉承包商有伊公司及建
  工公司，而不知伊轉包建工公司之事實，此其一。其次，無論
  李鴻裕在系爭工程中與承包商之關係為僱傭關係或合作關係（
  以結餘款二成論），均係存在於其與丁○○所負責之建工公司
  間而非與伊之間。至於工程款分別匯到建同及建工的戶頭裡，
  係因建工公司為伊之下包，而中華工程公司合約的對象係伊而
  非建工公司，當然係由伊向中華工程公司請款而將款項撥給伊
  ，伊再交給建工公司。且丁○○並非伊公司之股東，更非董事
  ，證人李鴻裕之陳述顯與事實不符，此其三。再者，依證人之
  前述陳述顯可認定系爭工程及混凝土澆置工程均由建工公司負
  責施作。
四至於被上訴人所提請款單及發票，雖請款對象及發票之買受人
  為伊，惟不能做為證明雙方有買賣關係之依據：
1.建工公司係伊之下包，其請款對象係伊，伊再向中華工程公司
  請款，此乃必然之流程，如上述。建工公司向伊請款時，除估
  驗作業外，尚需檢附發票。對被上訴人所開具之發票係由建工
  公司轉來，此乃建工公司有無跳開發票之問題。若證人李鴻裕
  所述者係真實，則何以被上訴人所開立之發票共4紙，其合計
  金額既與起訴金額相同，伊會就其中94年2月1日（號碼：DU00
  000000，金額新台幣《下同》375,937元）之發票予以退還，
  並出具折讓證明單，而被上訴人何以收受，足證伊所言實在。
2.就被上訴人所出具之發票4紙記載之貨物品名，以安全帽而言
  ，發票號碼CU00000000記載240頂（未記載單價），金額23,92
  5元，號碼DU00000000之發票則記載數量1,000頂、單價70元，
  金額70,000元，號碼DU00000000之發票則記載安全帽38,035元
  （未記載單價、數量），三紙發票合計131,960元，以單價70
  元計算豈不將近2,000頂之安全帽，再以反光背心而言，號碼
  CU00000000、DU00000000之發票合計1,200件，其數量顯逾常
  情。另滑車50台、吊車80台，亦同。足證被上訴人所開具之發
  票係應建工公司向伊請款之金額而予以配合，焉能做為本件請
  求之依據。
3.證人李鴻裕於原審證稱：「建同負責模板部分，建工負責鋼筋
  及澆置混凝土的工作」，而伊亦舉出建工公司另承包混凝土澆
  置工程之合約，顯然伊與建工公司就系爭工程所承包施作者係
  不同施工項目（暫且不論伊另將系爭工程再轉包予建工公司）
  ，而依被上訴人所舉發票影本品名欄有關「鐵線」部分合計金
  額高達120,000元（未含稅），然查，鐵線部分僅在施作捆紮
  鋼筋混凝土澆置時才會需要大量鐵線，至於模板部分則否，故
  被上訴人顯亦將建工公司施作鋼筋及混凝土澆置所需鐵線材料
  之價金亦混充為模板部分之施工材料一併請求。
五李鴻裕曾代表伊與中華工程公司開會，乃本於伊向中華工程公
  司承包系爭工程之緣故，所代理之事項乃針對工程進度與中華
  工程公司進行討論，此與李鴻裕曾否代表伊與他人為交易行為
  究屬二事，如何能謂李鴻裕曾代表伊與中華工程公司開會即可
  認定等同李鴻裕亦曾代表伊與他人（或被上訴人）為交易行為
  ？亦即李鴻裕代表伊與中華工程公司開會之行為是否包括與他
  人交易行為之代理權範圍內而符合表見事實？又建工公司持被
  上訴人所開立之發票請款時，因均未向伊表明係以伊名義向被
  上訴人訂貨，且系爭工程實際進場施作者乃建工公司，伊並未
  派駐任何人員在場，已如前述，則如何能謂以單純之發票抬頭
  記載伊名義即可斷言伊知建工公司以伊名義向被上訴人購買貨
  物。又建工公司在本件交易之前有何其他表見事實足以使被上
  訴人誤信建工公司具有代理權。
六被上訴人係起訴主張伊向其購買貨物，均由伊之工地主任李鴻
  裕訂貨及簽收云云，並舉請款單、送貨單及發票影本為據，並
  未主張表見事實之存在。更何況李鴻裕代表伊與中華工程公司
  開會，及伊收受建工公司轉來由被上訴人開立之發票是否即認
  為其有表見事實存在非無疑義，已如前述。又上訴人於本院所
  舉之送貨單非但伊係第一次看見，且其內容亦非均與伊所承包
  之模板工程有關，而據被上訴人之自認亦係主張其所開立之發
  票係由李鴻裕轉交予伊，此與伊主張系爭發票係由丁○○持向
  伊請款之情節相符（因李鴻裕為丁○○所聘請之工地主任，故
  應係由李鴻裕再轉交予丁○○向伊請領工程款），故而此為屬
  建工公司跳開發票請款之問題，且亦為工程界所頻見，亦無足
  以構成表見事實而認伊知李鴻裕以伊名義如何訂貨，更何況伊
  根本不認識李鴻裕，如何表示反對之意。參以建工公司向伊承
  包系爭工程係採包工包料，故而有關進料施工全係建工公司所
  為，伊根本無需向被上訴人購買系爭貨物。
七另證人丁○○於本院95年4月20日準備程序時證稱：「高雄捷
  運Ｒ11車站模板工程，我是建同工程公司（即上訴人）的下包
  ，我有一個合夥人兼工地主任李鴻裕，有關的材料都是李鴻裕
  叫的，照理錢是應該我跟李鴻裕一起付，‥‥，模板我們是向
  振隆五金（即被上訴人）叫的，都是李鴻裕去叫的」、「（拿
  何人發票請款？）一部分是建工開給建同的發票，一部分是直
  接開建同公司名義，是為了圖方便」、「（是否知道李鴻裕以
  何名義向被上訴人叫貨？）以工地名義，不必說哪家公司，他
  們知道是我們在工地做」、「（李鴻裕在原審證稱都是以建同
  名義訂貨？）那是指建工的執照還沒有下來前，所以就以建同
  名義叫貨」、「（李鴻裕曾經以建同名義叫貨，是否事先經過
  建同公司同意？）沒有」、「（建同是否知道李鴻裕都是以建
  同名義叫貨？）不知道」、「（發票直接開給建同，是否建同
  要求的？）不是，我自己要求廠商這樣開的。」。由以上證述
  ，足資證明有關系爭工地施工確係均由建工公司所為，事先均
  未取得伊之同意即以伊之名義為之，更何況被上訴人根本明瞭
  實際交易之對象為建工公司而非伊，故而顯未符合表見代理之
  要件，自無民法第169條之適用。
、證據：除援用原審提出者外，補提93年度估驗款明細表、建
    工公司設立登記表、臺灣臺北地方法院94年度簡上字第675
    號民事判決為證，並聲請訊問證人丁○○。
乙、被上訴人方面：
壹、聲明：上訴駁回。
貳、陳述：除與原判決記載相同者外，補稱略以：
一伊於原審提出之折讓單是由負責上訴人公司及建工公司現場工
  地負責人丁○○轉交，丁○○及李鴻裕均稱代表上訴人及建工
  公司，丁○○是現場工地負責人，李鴻裕係工地主任，其二位
  是上訴人、建工公司派駐於工地負責現場監工及參加中華工程
  公司各項工程進度會議。故伊以往貨款及發票均由丁○○轉交
  亦合於常理，也未出現任何問題，況且上訴人多次核報過伊所
  簽發之發票，均未提出質疑。
二李鴻裕於原審以證人身分證稱：中華工程公司每次開會時，其
  均代表上訴人開會，上訴人均無意見等語，且上訴人具狀表示
  ：因上訴人承攬中華工程公司之工程，再交由建工公司承攬，
  故建工公司之工地主任李鴻裕除代表建工公司外，尚代表上訴
  人等語，可知李鴻裕曾就系爭工程代表上訴人出席會議，亦即
  對外表明其為上訴人之代理人，而上訴人均明知其事。
三伊請求上訴人給付貨款，依民法第169條前段規定，上訴人自
  應負授權人之責任，因上訴人明知建工公司以上訴人名義購買
  貨物而未對之表示反對，亦明知他人表示為其代理人而不為反
  對之表示，且伊所開立買受人為上訴人之發票4紙均已轉交上
  訴人，惟上訴人並未向伊表示反對之意見，反而持其中93年12
  月30日、94年1月2日之發票，於93年12月及94年1月間向財政
  部台北市國稅局松山分局（以下稱國稅局松山分局）扣減銷項
  稅額。
四另上訴人就94年2月1日金額375,937元發票，已開立折讓單退
  還伊，卻又辯稱系爭4紙發票購物「名稱」不合理，發票之購
  物品名是否合理，上訴人應於收到發票時提出異議（就如同其
  開立折讓單），詎上訴人非但未有異議，且於93年12月及94年
  1月提出於國稅局松山分局據以扣減銷項稅額，如今卻意圖以
  跳開發票為由推卸責任。
、證據：除援用原審提出者外，補提工地協議組織會議紀錄、
    送貨單、高雄市政府營利事業登記證為證。
    理  由
壹、程序方面：
    按訴之追加，非經他造同意不得為之，但請求之基礎事實同
    一者，不在此限，又訴之追加，得於言詞辯論時為之，民事
    訴訟法第255條第1項第2款、第261條第1項分別定有明文。
    查，本件被上訴人於原審起訴時係依買賣之法律關係，請求
    上訴人給付貨款，嗣於原法院94年10月17日言詞辯論時稱：
    「至於被告（即上訴人）所稱李（指李鴻裕）不代表被告公
    司，但是我們送貨都寫建同，李鴻裕也都有簽收，發票都收
    去做帳，被告也沒有否認。」等語（見原法院卷87頁反面）
    ，堪認其亦主張依表見代理之法律關係請求，自屬訴之追加
    。又其追加係基於李鴻裕以上訴人名義訂貨之同一事實，原
    法院因認被上訴人亦依民法第169條規定而為主張，於法並
    無不合。上訴人以：被上訴人於原法院起訴及審理時均未主
    張民法第169條之表見代理規定，為其訴訟標的之一，於第
    二審始行提出，有違民事訴訟法第447條當事人不得於第二
    審程序提出新攻擊或防禦方法之規定云云，顯屬誤會，尚無
    可採。
貳、實體部分：
一被上訴人主張：上訴人於93年12月起至94年2月止，向伊購買
  貨物，均由系爭工程之工地主任李鴻裕訂貨及簽收，貨款總計
  1,194,596元，如李鴻裕非受僱於上訴人，然李鴻裕就系爭工
  程代表上訴人出席中華工程公司召開之會議，對外表明其為上
  訴人之代理人乙事，為上訴人所明知，且上訴人亦明知李鴻裕
  以上訴人名義向伊購買貨物，並收受伊所開立買受人為上訴人
  之發票4紙，均未向伊表示反對之意見，並持其中93年12月30
  日、94年1月2日之發票，於93年12月及94年1月間向國稅局松
  山分局申報扣減銷項稅額，上訴人自應負授權人之責任等情，
  爰依買賣及表見代理之法律關係，求為判命上訴人給付1,194,
  596元及自判決確定日起至清償日止按年利率5％計算之利息。
二上訴人則以：伊向中華工程公司承攬系爭工程後，即轉由建工
  公司承攬，建工公司並另向中華工程公司承攬混凝土澆置工程
  ，故模板及混凝土澆置工程工地現場之實際施作者，均係建工
  公司，伊並無派駐任何人員在施工現場，該工地現場採購之物
  品均與伊無涉，伊僅負責估驗向中華工程公司請款，中華工程
  公司將承攬報酬支付伊後，建工公司就其請款金額開具發票向
  伊請款，對伊而言，縱建工公司持其下游廠商簽發之發票請款
  ，只要發票金額與請款金額相符即可，故伊付款對象係建工公
  司，而非建工公司之下游廠商。又就被上訴人所出具之發票4
  紙記載之購物品名，以安全帽、反光背心、滑車及吊車之數量
  言，均已逾常情，另有關「鐵線」部分合計金額高達120,000
  元（未含稅），然鐵線部分僅在施作捆紮鋼筋澆置混凝土時才
  會需要大量鐵線，至於系爭工程之模板部分則否，故被上訴人
  係將建工公司施作鋼筋及澆置混凝土所需鐵線材料之價金亦混
  充為系爭工程之施工材料一併請求，顯見被上訴人所開具之發
  票係應建工公司向伊請款之金額而予以配合。再者，李鴻裕曾
  代表伊與中華工程公司開會，乃本於伊向中華工程公司承包系
  爭工程之緣故，所代理之事項乃針對工程進度與中華工程公司
  進行討論，此與李鴻裕曾否代表伊與他人為交易行為究屬二事
  ，如何能謂李鴻裕曾代表伊與中華工程公司開會即可認定等同
  李鴻裕亦曾代表伊與被上訴人為交易行為，又建工公司持被上
  訴人所開立之發票請款，係屬跳開發票之問題，且建工公司均
  未向伊表明係以伊名義向被上訴人訂貨，則如何能謂以單純之
  發票抬頭記載伊名義即可斷言伊知建工公司以伊名義向被上訴
  人購買貨物。被上訴人所指上述情形均無足以構成表見事實而
  認伊知悉李鴻裕以伊名義如何訂貨，更何況伊根本不認識李鴻
  裕，如何表示反對之意，參以建工公司向伊承包系爭工程係採
  包工包料，故而有關進料施工全係建工公司所為，伊根本無需
  向被上訴人購買系爭貨物等語，資以抗辯。
三兩造不爭執之事實
(一)上訴人於93年3月10日向中華工程公司承攬系爭工程（採購合
  約，原法院卷61-62頁）。
(二)上訴人於承攬系爭工程後，又轉包給建工公司（工程承攬書，
  原法院卷29-33頁；丁○○證言，本院卷152頁背面）。
(三)建工公司於93年10月28日辦理設立登記後，於94年2月18日另
  向中華工程公司承攬混凝土澆置工程（採購合約，原法院卷
  35-38頁；丁○○證言，本院卷153頁；設立登記表，本院卷
  177、178頁）。
(四)李鴻裕為系爭工程及混凝土澆置工程之工地主任（李鴻裕之證
  言，原法院卷26頁背面；丁○○證言，本院卷152頁背面）。
(五)建工公司實際負責人為丁○○，登記負責人則為其妻曾秀蘭，
  而李鴻裕係由丁○○指派至上開工地工作（李鴻裕之證言，原
  法院卷26頁背面；丁○○證言，本院卷152頁背面；設立登記
  表，本院卷177、178頁）。
(六)被上訴人於原法院及本院提出之送貨單係由李鴻裕簽收，送貨
  單上客戶名稱為「建同」（送貨單，原法院卷28頁、本院卷45
  -96頁；李鴻裕證言，原法院卷26頁背面；丁○○證言，本院
  卷153頁背面）。
(七)被上訴人所簽發之買受人載明為上訴人之93年12月30日金額22
  4,621元發票（號碼CU00000000）1紙及94年1月2日金額310,53
  8元、283,500元發票2紙（號碼依序為DU00000000、00000000
  ），已由上訴人向國稅局松山分局申報營業稅時，在93年12月
  及94年1月提列為扣減銷項稅額（發票，原法院卷6-7頁；國稅
  局松山分局函，原法院卷45-49頁）。
(八)被上訴人所簽發之買受人載明為上訴人之94年2月1日金額375,
  937元發票（號碼DU00000000）1紙，上訴人並未持該紙發票向
  國稅局松山分局申報營業稅，而係開立折讓證明單給被上訴人
  （發票，原法院卷7頁；折讓單，原法院卷39頁；國稅局松山
  分局函，原法院卷45頁）。
(九)被上訴人所提出之送貨單與其開立予上訴人之發票所載之品名
  、數量、單價不盡相符。
(十)建工公司於93年11月至94年5月間，曾開立以上訴人為買受人
  之發票（原法院卷77-81頁；丁○○證言，本院卷153頁）。
(十一)被上訴人持有曾秀蘭簽發面額分別為368,437元、688,748元之
  支票各一紙經提示後均因存款不足及拒絕往來而遭退票（支票
  及退票理由單，原法院卷91-92頁）。
四本件爭點及本院判斷
  上訴人向中華工程公司承攬系爭工程後，再轉包予建工公司施
  作，而該工程之工地主任李鴻裕因系爭工程之需向被上訴人訂
  貨並簽收之事實，為兩造所不爭（如上述不爭事實(一)、(二)、(三)
  、(六)）。被上訴人主張上訴人應負買受人之給付貨款責任，則
  為被上訴人所否認。是本件所應審究者厥為：(一)李鴻裕向被上
  訴人購買系爭貨物之行為，上訴人應否負責？(二)若是，被上訴
  人得向上訴人請求之買賣價金為何？茲分敘如下：
(一)李鴻裕向被上訴人購買系爭貨物之行為，上訴人應否負責？
  按民法第169條係為保護善意第三人而設，故本人有使第三人
  信以為以代理權授與他人之行為而與之交易，即應使本人負其
  責任，又此本人責任係指履行責任而言，並非損害賠償責任，
  故本人有無過失在所不問，最高法院44年台上字第1424號判例
  參酌。次按「上訴人明知朱某等表示為其代理人，以其名義訂
  購系爭貨物，而未為反對之表示，致被上訴人信以為上訴人公
  司所購買，將檢收校對單及統一發票上買受人記載為上訴人，
  並將貨物送至上訴人工廠交付，按諸民法第169條規定，系爭
  貨物縱非上訴人所買，上訴人亦應負授權人之責任；至上訴人
  所稱系爭貨款已由朱某簽發支票支付，因支票未兌現，被上訴
  人始轉向上訴人請求乙節，查支票乃無因及流通證券，係爭貨
  物，縱曾以朱某之支票為付款方式，亦不能因此即謂系爭貨物
  為朱某所購買而與上訴人間無表見代理關係，遂使上訴人藉以
  解免其授權人之責任。茲朱某簽付之支票既不能兌現，則被上
  訴人本於買賣關係，訴請上訴人給付貨款及其法定遲延利息，
  即無不當。」（最高法院70年台上字第1041號判例意旨參酌）
  。查，
1.負責系爭工程現場施作之工地主任李鴻裕於原法院證稱：「（
  送貨單是否你簽收？）都是我簽的，簽的送貨單我都是以建同
  （即上訴人）的名義去訂貨。」、「（為何會以建同的名義去
  訂貨？）承包是建同，因為這是模板部分要用的。」等語（見
  原法院卷26頁背面），雖證人為建工公司實際負責人丁○○於
  本院證稱：「（是否知道李鴻裕以何名義向被上訴人叫貨？）
  以工地名義，不必說哪家公司，他們知道是我們在工地做。」
  等語，然其亦證稱：「高雄捷運Ｒ11車站模板工程（即系爭工
  程），我是建同工程公司的下包，我有一個合夥人兼工地主任
  李鴻裕，有關的材料都是李鴻裕叫的」、「（李鴻裕在原審證
  稱都是以建同名義訂貨？）那是指建工的執照還沒有下來前，
  所以就以建同名義叫貨。」等語（見本院卷152、153頁背面）
  ，而建工公司係於93年10月28日辦妥公司設立登記，於93年11
  月後即曾以其名義開立發票予上訴人（如上述不爭事實(三)、(十)
  ），且被上訴人用以請款之系爭發票係於93年12月及94年1、2
  月間開立，足見上訴人向中華工程公司承攬系爭工程後，系爭
  工程所需材料係以上訴人名義向被上訴人購買，被上訴人始以
  上訴人為買受人開立系爭發票辦理請款。又證人丁○○於本院
  另證稱：「（拿何人發票請款？）一部分是建工開給建同的發
  票，一部分是直接開建同公司名義，是為了圖方便」、「（發
  票直接開給建同，是否建同要求的？）不是，我自己要求廠商
  這樣開的。」等語，惟以上訴人承攬並轉包系爭工程在前（93
  年3月），而建工公司設立在後（93年10月），尚難認被上訴
  人於交易時即知買受人為建工公司，而非上訴人。是上訴人所
  稱系爭發票係跳開發票云云，容無可採。
2.上訴人於承攬系爭工程後，即轉包予建工公司施作，而李鴻裕
  係建工公司派駐現場之工地主任，並非受僱於上訴人，上訴人
  亦未授權李鴻裕以其名義與被上訴人交易乙情，業據上訴人提
  出工程承攬書為證，並經證人李鴻裕、丁○○分別於原法院及
  本院證述在卷，固堪信為真實。惟被上訴人否認李鴻裕以上訴
  人名義向其購買系爭貨物時，即知李鴻裕並非上訴人之受僱人
  或上訴人已將系爭工程轉包予建工公司承攬，而上訴人亦無法
  就被上訴人交易當時已知悉之事實舉證證明，如上述，故就此
  而言，被上訴人應屬善意第三人。
3.被上訴人於李鴻裕以上訴人名義訂貨並簽收後，用以請款之發
  票均係載明買受人為上訴人（如上述不爭事實(六)、(七)、(八)），
  而上訴人亦自承上開發票均經由建工公司之丁○○轉交並請款
  ，則上訴人於建工公司持該發票請款時，即已知悉建工公司以
  其名義向被上訴人購買貨物，且衡以現今社會之交易習慣，上
  訴人於收受以其為買受人之發票後，如發現有誤，即會與出賣
  人之被上訴人聯繫、澄清，惟被上訴人於93年12月及94年1、2
  月間交易後，將上開記載上訴人為買受人之發票4紙轉交予上
  訴人，上訴人除94年2月1日金額375,937元之發票未於當月退
  還，係事後另開具折讓單外，餘均於發票簽發當月即持以申報
  營業稅，並提列為扣減銷項稅額（即營業支出）（如上述不爭
  事實(六)、(七)），而兩造除系爭買賣外，並無其他交易，上訴人
  若未同意建工公司以其名義與被上訴人訂貨，則上訴人於收受
  系爭4紙發票後，理應立即與被上訴人聯繫、澄清，或加以退
  還，豈有持以報稅及事後開具折讓單予被上訴人之理？由此可
  見，上訴人明知建工公司以其名義向被上訴人訂貨之事，並未
  向被上訴人表示反對之意思，被上訴人主張上訴人應負表見代
  理之授權人責任，尚非無據。上訴人辯稱其不知建工公司或李
  鴻裕以其名義與被上訴人為系爭買賣一節，不足採信。
(二)被上訴人得向上訴人請求之買賣價金為何？
  查，被上訴人主張李鴻裕以上訴人名義訂貨並簽收，上訴人積
  欠貨款1,194,596元等情，業據提出送貨單、請款單及發票等
  為證，並經證人李鴻裕、丁○○於原法院及本院證述在卷，信
  屬真實。上訴人雖辯以：其就93年2月1日金額375,937元發票
  ，業已開立折讓證明單退還上訴人，因此部分已超過建工公司
  向被上訴人請款之實際金額，另發票4紙所載之品名、數量已
  逾常情，且非均為系爭工程所需之材料等語，惟是否已逾建工
  公司請款金額，乃屬上訴人與建工公司內部因承攬報酬結算所
  生問題，被上訴人於買賣當時無從依外部事實得知上情，另發
  票之貨物品名、數量是否合理及是否用於系爭工程，因上訴人
  於收受發票時既未向被上訴人提出異議，且貨物係建工公司代
  理購買，則建工公司所購貨物是否為承攬工程所需，亦屬建工
  公司得否向被上訴人請款之問題（即其與建工公司之承攬報酬
  約定是否為包工包料或實做實銷之問題），均與本件買賣契約
  無關。上訴人前揭所辯，尚無可採。
五綜上所述，被上訴人依表見代理之法律關係，請求上訴人給付
  貨款1,194,596元及判決確定日起至清償日止按年息5%計算之
  利息，即無不合，應予准許。原審判命上訴人如數給付，於法
  並無不合。上訴意旨指摘原判決不當，求予廢棄改判，為無理
  由，應予駁回。
六本案事證已臻明確，兩造其餘主張、陳述及所提之證據，經
  審酌後認與判決結果不生影響，爰不一一論述，附此敘明。
七據上論結，本件上訴為無理由。依民事訴訟法第449條第1項、
  第78條，判決如主文。
中    華    民    國    95    年    10    月     3    日
                              民事第九庭
                                  審判長法  官  黃熙嫣
                                        法  官  呂太郎
                                        法  官  楊力進
正本係照原本作成。
不得上訴。
中    華    民    國    95    年    10    月     3    日
                                        書記官  劉家聲


司法院資訊處製作；財團法人民間司法改革基金會備份。
